# 公司落户手续费处理

提问人：sodom2011 时间：2023-05-24 14:49:09
公司给外地员工办理户口 和员工签订服务协议 员工支付给公司一次性 10 万元 主要是公司办理落户的各种手续费和人事管理费等 办理落户后 员工服务 5 年 若员工离职或者违反了协议约定的行为准则导致被解职等 需要赔偿相应的金额 如果服务满 5 年 公司支付留任奖励 10 万元 一次性支付给公司的 10 万元应如何处理 留任奖励 10 万元如何处理

回答人：chenyiwei
1 、“员工支付给公司一次性 10 万元 主要是公司办理落户的各种手续费和人事管理费等”：该笔款项是否有可能要退回？如果要退回，如何计算需退回的金额？
2 、“如果服务满 5 年，公司支付留任奖励 10 万元”，对该 10 万元应在 5 年服务期内逐年计提，确认为各该年度的职工薪酬费用。不可以在支付时才确认职工薪酬费用。如员工未满足条件而无需支付的，则在确定无需支付时作转回处理。